【裁判字號】    97,上訴,1621
【裁判日期】    971211
【裁判案由】    違反毒品危害防制條例
【裁判全文】
臺灣高等法院高雄分院刑事判決        97年度上訴字第1621號
上  訴  人  臺灣高雄地方法院檢察署檢察官
上  訴  人
即  被  告  甲○○
選任辯護人  李靜怡律師
上  訴  人
即  被  告  乙○
扶助辯護人  黃正男律師
上列上訴人因被告違反毒品危害防制條例案件，不服臺灣高雄地
方法院97年度訴字第1067號中華民國97年8 月12日第一審判決（
起訴案號：臺灣高雄地方法院檢察署97年度偵字第12080 號、第
14397 號），提起上訴，本院判決如下：
    主  文
原判決關於甲○○、乙○運輸第三級毒品及甲○○定執行刑部分
均撤銷。
甲○○販賣第三級毒品，處有期徒刑陸年，扣案如附表二編號1
至3 所示之第三級毒品愷他命及編號13、14及22所示之物均沒收
。
乙○共同運輸第三級毒品，處有期徒刑伍年貳月。扣案如附表二
編號1 至3所 示之第三級毒品愷他命、編號13、14及22所示之物
均沒收。
其他上訴駁回。
甲○○第二項撤銷改判部分與其他上訴駁回部分（轉讓第三級毒
品，共玖罪，各處有期徒刑肆月），應執行有期徒刑捌年，扣案
如附表二編號1 至3 所示之第三級毒品愷他命及編號13、14及22
所示之物均沒收。
    事  實
一、甲○○前因竊盜案件，經臺灣高雄地方法院以95年度易字第
    570 號判處1 年2 月，緩刑4 年，於95年10月12日確定，現
    仍於緩刑期間，竟不知悔改，明知愷他命（Ketamine，俗稱
    K 他命）為毒品危害防制條例第2 條第2 項第3 款規定之第
    三級毒品，不得非法轉讓，竟基於轉讓第三級毒品愷他命之
    犯意，自96年12月起至97年4 月26日止，分別9 次分別於附
    表一所示之時間、地點，無償轉讓第三級毒品愷他命予乙○
    施用。
二、甲○○明知第三級毒品愷他命不得販賣及運輸，竟意圖營利
    ，於97年4 月25日晚間，有使用門號0000000000號行動電話
    之不詳姓名成年男子（下稱甲男），以上開行動電話與甲○
    ○所有之門號0000000000號行動電話聯絡，表示欲向其購買
    第三級毒品愷他命，雙方經討價還價後，甲男決定以新台幣
    （下同）23萬元之價格向甲○○購買第三級毒品愷他命1 公
    斤。惟甲○○因自身並無足量第三級毒品愷他命，乃轉向綽
    號「黑輪」（或稱「小黑」）之不詳姓名成年男子以1 公斤
    22萬元之價格販入，「黑輪」並於97年4 月25日晚上11時5
    分許，將愷他命約一公斤送至高雄市○○區○○路17之2 號
    3 樓甲○○住處，甲○○於收受前開愷他命後，即將之分裝
    成如附表一編號1 至3 所示之愷他命3 包；而乙○於「黑輪
    」送交前開愷他命前來時，即已在場，亦知悉甲○○所收受
    之愷他命係欲送交予他人，竟與甲○○基於運輸第三級毒品
    之共同犯意聯絡，由甲○○攜帶上揭毒品（裝於甲○○所有
    如附表二編號13、14所示之物內）與乙○一起從上開住處下
    樓欲駕車運往不詳地點交與甲男收受，嗣甲○○、乙○2 人
    於97年4 月26日凌晨1 時20分許，行至高雄市○○區○○路
    與文化路口附近，欲駕車離去之際，為警當場查獲，並分別
    於甲○○之身上及上開住處扣得如附表二所示之物品。
三、案經海巡署南部地區巡防局高雄縣查緝隊報告臺灣高雄地方
    法院檢察署檢察官偵查起訴。
    理  由
壹、證據能力部分：
一、證人即共同被告乙○於警詢中就被告甲○○所涉本案犯行之
    陳述（見警卷第27至33頁），與其於審理時之證述不符，審
    酌證人即共同被告乙○在警詢中所為之陳述，客觀環境下程
    序上並未受到強暴、脅迫、詐欺、利誘或收買等外力之影響
    ，其陳述較趨於真實，且較無來自被告在庭壓力而做出迴避
    對被告不利之證述，或因不想生事乃虛構事實而為陳述，堪
    認其警詢之陳述，客觀上具有較可信之特別情況，且為證明
    本件被告甲○○本件犯行存否所必要，自得為證據。
二、證人即共同被告甲○○、乙○於偵查中就其相互間所為之證
    言，並無顯不可信之特別情況，復於審理中經其餘被告對質
    詰問，自得為證據。
貳、實體部分：
一、被告甲○○轉讓第三級毒品愷他命部分：
    訊據被告甲○○否認有於附表一所示時、地，無償轉讓第三
    級毒品愷他命予乙○之事實，惟查：
  (一)被告甲○○分別於附表一所示時、地，無償轉讓第三級毒品
    愷他命予乙○等情，業據證人乙○於原審審理時證稱：（有
    無在96年12月份向甲○○購買過K 他命？）是甲○○給我，
    沒有收錢。（97年1 月份，有無向甲○○買K 他命？）甲○
    ○給我，沒有收錢，但是因為甲○○沒有錢加油，我拿新臺
    幣（下同）500 元給甲○○，這不是買K 他命的代價。（97
    年2 月中旬到3 月初，有無甲○○買K 他命共6 次？）都是
    我跟甲○○拿，甲○○直接給我，我沒有付錢給甲○○。（
    97年4 月26日凌晨1 時20分，甲○○是否在他的住處拿K 他
    命給你施用？）有，這是在他家桌上就有放，我有先問他可
    不可以用，他說可以用，我就拿起來用，沒有其他金錢代價
    」等語明確（見原審卷第79至80頁）。
  (二)被告甲○○於警詢時亦供稱：伊有提供第三級毒品愷他命供
    乙○施用，有時在伊家施用，有時在乙○家施用等語（見97
    年度偵字第12080 號卷第38頁）；復於檢察官偵查中自承：
    伊有拿過愷他命給乙○吃，因為伊欠乙○錢，伊給過幾次伊
    忘了等語（見97年度偵字第12080 號第28頁）；再於原審審
    理檢察官聲請羈押案件時供承：伊有請乙○吃過K 他命等語
    明確（見原審97年度聲羈字第506 號卷第6 頁）。
  (三)又查獲本件之海岸巡防總局南部地區巡防局高雄縣查緝隊警
    員前往查緝時，發現證人乙○右鼻孔有殘留白色粉末之情況
    ，並經證人乙○供稱：伊右鼻孔殘留之白色粉末是愷他命，
    是伊在李泓邵家中客廳吸食的。當時伊進屋內客廳桌上的方
    盤子就是已裝有愷他命，伊就拿放在上面的管子直接用右鼻
    孔吸食等語（見警卷第32頁）及蒐證照片2 張（見警卷第53
    頁）在卷可證，亦可佐證被告甲○○確有於97年4 月26日無
    償轉讓第三級毒品愷他命予乙○之事實。復參酌被告李泓於
    後述時、地尚邀證人乙○共同運輸愷他命，足見其等關係密
    切，證人乙○自無設詞誣陷之理。綜上，被告甲○○審理時
    否認有無償轉讓第三級毒品愷他命予乙○之犯行，應屬事後
    卸責之詞，另證人乙○於本院本院審理中證稱：被告甲○○
    只提供愷他命二次，其他部分是共同施用等語，應係迴護之
    詞，均不足採信。是本件事證明確，被告上開先後9 次轉讓
    第三級毒品愷他命之犯行，均堪認定。
  (四)公訴人雖認被告甲○○有於起訴書附表一編號1 至3 所載之
    時、地，販賣第三級毒品愷他命予乙○，涉犯販賣第三級毒
    品罪嫌。然按事實之認定，應憑證據，如未能發現相當證據
    ，或證據不足以證明，自不能以推測或擬制之方法，以為裁
    判之基礎（最高法院40年台上字第86號判例要旨參照）。訊
    據被告甲○○堅決否認有何販賣愷他命予乙○之犯行，經查
    ：
  1.證人乙○先於警詢時證稱：伊曾向被告甲○○購買過愷他命
    毒品約7 、8 次，每次金額約350 至400 元不等，伊都是用
    行動電話0000-000000 打電話給甲○○0000-000000 電話，
    甲○○就會將愷他命毒品送到伊高雄市三民區○○○路3 巷
    6 號3 樓住處給伊，伊再將錢付給甲○○等語（見警卷第29
    頁）；然嗣於97年6 月13日偵查中則具結證稱：（曾向李泓
    邵買幾次K 他命？）有對價的是2 次，給伊用的有4 次，96
    年12月中旬在甲○○文化路17之2 號3 樓住處，買350 元，
    甲○○用夾鏈袋裝粉狀的K 他命給伊，不知道重量多重。第
    2 次是97年1 月份，在文化路接近忠孝路的某巷口路邊。這
    2 次都是給現金。伊都是用0000000000撥打李泓邵的000000
    0000電話聯絡的。（沒有付錢的六次施用時間、地點？）97
    年2 月中至3 月初，都是用吸管吸粉狀的K 他命，四次地點
    在李泓邵文化路住處，伊都是下班後去找甲○○順便施用的
    。另外2 次是甲○○拿到伊家樓下給伊，伊再拿到伊住處施
    用等語（見偵一卷第67頁）。
  2.由以上證人乙○之證述，其於警詢及偵查中就其向被告甲○
    ○購買毒品之細節，有關購買之次數、交付之地點等證述先
    後有異，且伊供稱伊都是用0000000000號電話撥打甲○○的
    0000000000號電話聯絡部分，亦無相關之通聯記錄可資佐證
    ，是以證人乙○究竟有無向甲○○購買愷他命，實非無疑。
    次查，證人乙○於本院審理時另具結證稱：伊於附表一所示
    之時間、地點取得之毒品是甲○○給伊，沒有收錢等語，已
    如前述（見本院卷第79至80頁），其就有無向被告甲○○購
    買愷他命一節，前後所述亦有不符，雖證人乙○於警詢之陳
    述具有證據能力，業如前述，惟其證明力為何，仍值商榷，
    而本件尚乏其他補強證據，證明被告甲○○確有販賣愷他命
    予乙○之事實，又販賣第三級毒品，係屬重罪，自應採取嚴
    格之證據，自不得以有疑之單一證人證述，作為認定被告犯
    販賣第三級毒品罪之唯一基礎。
  3.綜上所述，公訴人所認，尚有未合，惟因販賣第三級毒品與
    轉讓第三級毒品之基本社會事實同一，本院自應加以審理，
    並依法變更起訴法條。
二、被告甲○○販賣第三級毒品愷他命及與乙○共同運輸第三級
    毒品愷他命部分：
    訊據被告甲○○、乙○2 人固坦承被告甲○○於97年4 月26
    日凌晨1 時20分前之某時，在其上開住處，自綽號「黑輪」
    男子收受附表二編號1 至3 所示之第三級毒品愷他命，旋由
    被告甲○○攜帶上開毒品，與被告乙○共同外出，而於上揭
    時、地為警查獲，並於被告甲○○身上及其住處扣得如附表
    二所示之物品等情不諱，惟均否認有販賣及共同運輸第三級
    毒品犯行，被告甲○○辯稱：前開第三級毒品愷他命，係綽
    號「黑輪」之男子所寄放，伊本來攜帶外出是要暫時寄放於
    乙○住處，但尚未向乙○開口，即為警查獲等語；被告乙○
    則辯稱：伊並不知被告甲○○有攜帶愷他命，且愷他命在被
    告甲○○身上查獲，與伊無關，伊並不知情云云。惟查：
  (一)附表二編號1 至3 所示之愷他命3 包係由「黑輪」於97 年4
    月25日晚上11時5 分左右，攜至被告甲○○之高雄市○○區
    ○○路17之2 號3 樓住處，交予被告甲○○收受；而「黑輪
    」之男子於交付前開愷他命予被告甲○○收受時，被告乙○
    亦在場；又被告甲○○於收受前開3 包愷他命後，旋攜該3
    包愷他命與被告乙○琳一起從其3 樓住處下樓，並於行至其
    住處樓下附近之高雄市○○區○○路與文化路口，而於正欲
    上車離去時，遭跟監埋伏之警察當場查獲一節，為被告甲○
    ○及乙○所承認，並經證人即查獲警察丙○○在本院審理中
    證述明確（本院卷第116 頁以下）。而該扣案之白色晶體3
    包，經送高雄醫學大學附設中和紀念醫院檢驗結果，確檢出
    含有第三級毒品愷他命成分一節，有該院第0000-000號檢驗
    報告附卷可憑（見97年度偵字第12080 號第62頁、原審卷第
    72-1頁），故此部分事實可以認定。
  (二)被告甲○○雖稱：上開3 包愷他命是「黑輪」所寄放，伊攜
    帶該愷他命外出，本來是要暫時寄放於被告乙○住處等語。
    惟：被告乙○於警詢證稱：「我跟他（指被告甲○○）是要
    將這些東西（指扣案之前開3 包愷他命）交給他的朋友」等
    語（警卷第30頁）；於偵查中亦證稱：97年4 月26日凌晨有
    與被告甲○○一起出門，當時被告甲○○有帶愷他命，被告
    甲○○有說要拿毒品給朋友，後來渠等就被警察抓了等語（
    見97 年 度偵字第12080 號卷第26、27頁），已明確供稱案
    發當時係欲將前開愷他命送至他處給被告甲○○之友人，並
    非被告乙○住處；復參酌被告甲○○亦稱：伊於被查獲前並
    未向被告乙○提及要將前開3 包愷他命放在被告乙○之住處
    等語；衡情，被告甲○○如係欲將前開愷他命攜至被告乙○
    住處暫放，豈有不事前告知被告乙○，且被告乙○竟稱係要
    將前開3 包愷他命送至他處給被告甲○○之友人之理。顯見
    被告甲○○所稱係要將該3 包愷他命暫時寄放於被告乙○住
    處等語，不足採信。
  (三)被告甲○○雖否認販賣及運輸愷他命，惟警察依法對被告甲
    ○○使用之門號0000000000號行動電話進行監聽，發現被告
    與「黑輪」及甲男間於97年4 月25晚間有下列之對話，此有
    通訊監察書及監聽譯文可參（本院卷第73頁以下）
  1.97年4 月25日晚上9 時9 分：
    被告甲○○：「3」
    黑輪：「3」 個現金
    被告甲○○：「1」 個錢明天再給他
    黑輪：好
    被告甲○○：你幫我說一下
    黑輪：好...
    （97年度偵字第12080 號卷第44頁）
  2.97年4 月25日晚上9 時11分
    被告甲○○：喂
    黑輪：不變耶
    被告甲○○：什麼
    黑輪：一樣啊
    被告甲○○：什麼一樣
    黑輪：價錢一樣
    被告甲○○：沒辦法
    黑輪：他說他已經給我最便宜了
    被告甲○○：現仔（應指現金交易）耶
    黑輪：對啊，他說他已經給我最便宜了
    被告甲○○：是喔
    黑輪：他說他給我最便宜了
    被告甲○○：沒空間就對了
    黑輪：我那知道，我過去我跟他說現金的耶...
    被告甲○○：你如果找他老闆講也沒辦法...
    （97年度偵字第12080 號卷第45頁）
  3.97年4 月25日晚上9 時16分
    被告甲○○：喂
    甲男：朋友快一點啦
    被告甲○○：我知道啦，現在在處理了
    甲男：好啦，快一點啦
    （97年度偵字第12080 號卷第45頁）
  4.97年4 月25日晚上9 時26分
    ...
    甲男：你要多久啊
    被告甲○○：我現在還在喬，因為...
    甲男：怎樣？講
    被告甲○○：現在有的那個人價錢很硬，我直接找他頭仔
    甲男：啊
    被告甲○○：現在跟我講話這個太硬了，我直接找他頭仔啦
                ，等我朋友找他頭仔啦
    甲男：那怎會來得及
    被告甲○○：因為這樣比較有空間
    甲男：啊「22」哩
    被告甲○○：他很硬啊，就是喬不到...
    （97年度偵字第12080 號卷第46頁）
  5.97年4 月25日晚上9 時32分
    黑輪：喂
    被告甲○○：出門了嗎？
    黑輪：還沒，10點之前
    被告甲○○：沒辦法
    黑輪：嗯啊，因為沒什麼空間了
    被告甲○○：是喔
    黑輪：嗯啊
    被告甲○○：你找他也沒空間喔
    黑輪：我不知道，我回想在華納的時候，說22的時候，他就
          說不可能啦，啊我問柏勳他說他已經給我最便宜了
    被告甲○○：如果找那個柏勳的話，馬上好馬上有嗎
    黑輪：你說柏勳喔
    被告甲○○：嗯啊
    黑輪：應該是馬上有吧，都在他那裡而已
    被告甲○○：我跟我朋友講一下
    黑輪：我問一下柏勳，我等一下打給你
    被告甲○○：好
    黑輪：要「2 」還是「3 」啊
    被告甲○○：「2 」啊，他這樣的話
    黑輪：好
    （97年度偵字第12080 號卷第47頁）
  6.97年4 月25日晚上9 時34分：
    被告甲○○：喂
    黑輪：有啦
    被告甲○○：馬上有嗎
    黑輪：嗯啊
    被告甲○○：好，我跟我朋友講一下
    （97年度偵字第12080 號卷第47頁）
  7.97年4 月25日晚上9 時35分：
    被告甲○○：我現在馬上處理，但是他朋友說「23」啦
    甲男：啊
    被告甲○○：要「23」啦，很硬啦
    甲男：然後呢
    被告甲○○：然後馬上OK，看你能不能接受
    甲男：怎麼搞這種東西
    被告甲○○：沒有啦
    甲男：「22」啦，反正「22」就快一點啦
    ...
    甲男：你跟他講「225」啦
    被告甲○○：不是我在決定的
    ...
    甲男：那你現在報這個給我，我想請問一下，我後面的怎
          麼處理
    被告甲○○：主要卡在哪裡你知道嗎
    甲男：哪裡
    被告甲○○：卡在太趕，沒辦法
    甲男：好，那這一顆就先這樣
    ...
    被告甲○○：這次就「2」嘛，對不對
    甲男：這次是「1」，等一下還有「1」
    ...
    被告甲○○：啊「一張」就好了，是不是
    甲男：對啊
    被告甲○○：「一張」就好了
    甲男：嗯啊
    （97年度偵字第12080 號卷第48至49頁）
  8.97年4 月25日晚上9 時39分：
    黑輪：喂
    被告甲○○：啊「1」就好了
    黑輪：「1」就好了嗎
    被告甲○○：嗯啊
    黑輪：有確定嗎
    被告甲○○：有確定啊，啊我現在要怎麼處理
    黑輪：我等一下過去跟你拿錢
    被告甲○○：要先拿錢
    黑輪：還是我帶你過去拿也沒關係，在柏勳那裡
    被告甲○○：我先拿啊，馬上拿給他 ...
    （97年度偵字第12080 號卷第50頁）
  9.97年4 月25日晚上9 時45分：
    ...
    黑輪：啊我等一下直接拿過去給你嗎
    被告甲○○：你要直接過來，啊大約多久？可以儘快嗎？
    ...
    黑輪：你跟他說10點半之前好了
    ...
    （97年度偵字第12080 號卷第51頁）
  10.97年4 月25日晚上9 時48分：
    甲男：喂
    被告甲○○：你跟你朋友說10點半之前會好
    甲男：好
    （97年度偵字第12080 號卷第51頁）
  11.97年4 月25日晚上10時23分：
    被告甲○○：喂
    黑輪：我現在要好了，要過去了喔...
    （97年度偵字第12080 號卷第52頁）
  12.97年4 月25日晚上10時36分：
    被告甲○○：喂
    甲男：好了沒啊
    被告甲○○：要好了，我跟你說，我趕時間，所以沒幫你分
                喔
    甲男：要啦
    被告甲○○：一定要嗎
    甲男：要啦
    被告甲○○：一定要
    甲男：一定要
    被告甲○○：這樣你等我一下喔
    甲男：好
    （97年度偵字第12080 號卷第52頁）
  13.97年4 月25日晚上10時37分：
    ...
    甲男：「5.1.4 」
    被告甲○○：什麼「5.1.4 」
    甲男：要開啊
    被告甲○○：啊
    甲男：...一個「5」，一個「1」，再一個「4」啦
    ...
    （97年度偵字第12080 號卷第52頁）
  14.97年4 月25日晚上11時5 分：
    被告甲○○：喂，你好
    黑輪：你在家嗎
    被告甲○○：嗯啊，你到了嗎
    黑輪：你現在開門
    被告甲○○：開門
    （97年度偵字第12080 號卷第53頁）
  15.97年4 月25日晚上11時22分：
    ...
    被告甲○○：好啊，我現在過去
    甲男：好
    ...
    （97年度偵字第12080 號卷第53頁）
  (四)被告甲○○於警詢中經警察提示上開監聽譯文並詢以上開5.
    6.8.通話之含意時，則稱：「是我催黑輪趕快把我要調的第
    三級毒品愷他命送到我家來」、「是請黑輪趕快將毒品送到
    我家」、「我趕著要出去，所以就跟黑輪講要1 包就好」等
    語（97年度偵字第12080 號卷第36至37頁），足見其當時乃
    積極請「黑輪」為其調取第三級毒品愷他命並送至其住處，
    且由事後「黑輪」果攜愷他命至被告甲○○住處，益徵被告
    甲○○於電話中一再催促「黑輪」送來之物品即為第三級毒
    品愷他命，是以被告甲○○辯稱是「黑輪」打電話問伊在不
    在家，伊說在，「黑輪」就來伊家，「黑輪」上來後就拿那
    包東西，伊一開始不知道那是什麼，後來打開才知道是愷他
    命，伊打算問「黑輪」東西哪裡來，因「黑輪」正在講電話
    ，並叫伊等一下，說「東西」要放一下，伊來不及說好或不
    好，「黑輪」一開門就走了，伊打電話給「黑輪」，但是他
    通話中，伊很緊張，想看能不能拿到乙○那裡去云云，即與
    上開事證不符，而不足採。
  (五)由上述譯文可見被告甲○○於與「黑輪」及甲男間多次聯絡
    ，且其於與甲男通話時提及「這次是1 ，等一下還有1 」（
    97年度偵字第12080 號卷第49頁）後，又與「黑輪」聯絡，
    稱「啊1 就好了」，黑輪稱：「1 就好了嗎？」，被告甲○
    ○則稱「嗯啊」（97年度偵字第12080 號卷第50頁）；其後
    被告泓劭又催促「黑輪」儘快送貨；「黑輪」則稱：「你跟
    他說10點半之前好了」；被告甲○○旋向甲男告知「你跟你
    朋友說10點半之前會好」（97年度偵字第12080 號卷第51頁
    ）；其後，被告甲○○又告知甲男「要好了，我跟你說，我
    趕時間所以沒幫分哦」，甲男稱「要啦」，被告甲○○稱「
    一定要嗎」，甲男稱「要啦」，其後甲男並告知「5.1.4 」
    、「一個5 ，一個1 啦，再一個4 啦」等語（97年度偵字第
    1208 0號卷第52頁）；而參酌被告於與「黑輪」通話後，旋
    即與甲男聯絡，所告知之內容，均係其與「黑輪」討論後所
    決定事項，及扣案如附表二編號1 至3 所示之愷他命，共重
    約一公斤，且於查獲時係分成3 包，其毛重分別為500.7 公
    克、407.6 公克、101.3 公克，與被告甲○○上開通話中所
    提及之「1 」（應指一公斤）及「5.1.4 」（應指將一公斤
    分成500 公克、100 公克、400 公克）等相互吻合，足見被
    告甲○○向「黑輪」所取得之前開愷他命，即係欲交付與甲
    男，應可認定。再者，被告與「黑輪」及甲男通話間，多次
    提及「22」、「225 」、「23」等數字，及價錢很硬，及「
    黑輪」亦稱「我等一下過去跟你拿錢」等語；及被告甲○○
    與「黑輪」通話間，「黑輪」曾表示1 公斤22萬元不可能，
    被告甲○○乃要「黑輪」找其上手談，其後「黑輪」即向被
    告甲○○表示可以等情，復參酌證人丙○○在本院審理中證
    稱：依監聽譯文顯示，甲男向被告甲○○購買愷他命以1 公
    斤23萬元成交，被告甲○○則1 公斤22萬元向「黑輪」調貨
    ，當時愷他命每公斤22萬元左右等語（本院卷第116 頁反面
    ，證人係職司緝毒工作，對於毒品之價格應有一定程度之了
    解，其此部分所述，應可採信），則其等所談之上開數字應
    即表示每公斤22萬元、22.5萬元、23萬元，且最後約定由被
    告甲○○以1 公斤23萬元出售予甲男，而被告甲○○則係以
    1 公斤22萬元向「黑輪」調貨，亦可認定。是其所辯，不足
    採信。
  (六)邇來政府為杜絕毒品氾濫，毒害人民甚深，再三宣導教民眾
    遠離毒品、媒體之報導既深且廣，對於毒品之禁絕，應為民
    眾所熟悉。又政府對於查緝施用、轉讓及販賣毒品無不嚴格
    執行，且販賣毒品罪更係重罪，設若無利可圖，衡情一般持
    有毒品者，當不致輕易將毒品交付他人。何況毒品價格不貲
    、物稀價昂，而販賣毒品係違法行為，非可公然為之，亦無
    公定之價格，不論任何包裝，均可任意分裝增減分量，每次
    買賣價量，亦可能隨時依雙方間之關係深淺、資力、需求量
    及對行情之認知、來源是否充裕、查緝是否嚴緊，購買者被
    查獲時供述購買對象之可能性風險之評估等，因而異其標準
    ，並隨時機動調整，非可一概而論。本案被告甲○○以1 公
    斤22萬元購入，以23萬元賣出，足徵被告甲○○販賣第三級
    毒品主觀上確有牟利意圖。
  (七)被告乙○雖稱不知案發當時被告甲○○身上帶有愷他命等語
    。惟其於警詢中供稱：被查獲的東西全部都是被告甲○○的
    。伊跟甲○○是要將這些東西交給甲○○的朋友，伊不知道
    甲○○要把這些東西給誰。伊與甲○○攜帶外出的該批愷他
    命是97年4 月25日晚上大約23時左右，由一位綽號叫「小黑
    」的年輕人用黑色背包將愷他命帶進甲○○的家（高雄市○
    ○區○○路17-2號3 樓），然後綽號「小黑」的男子從背包
    內拿出一大包愷他命給甲○○，甲○○告訴綽號「小黑」等
    他電話。甲○○找伊一同出門幫他壯膽等語（見警卷第29至
    31頁）；並於偵查中供稱：97年4 月26日凌晨甲○○所攜帶
    的伊知道是愷他命、出門前就知道甲○○手提袋內是愷他命
    等語（見97年度偵字第12080 號第28、29、67、68頁）；而
    共同被告甲○○於偵查中亦證稱稱：「小黑」拿那袋東西給
    伊時，被告乙○有在場，且知道那是愷他命等語（見97年度
    偵字第12080 號第9 頁），足認被告乙○於綽號「黑輪」之
    人送愷他命至被告甲○○住處時，確知該等毒品為愷他命，
    且與被告甲○○基於共同運輸第三級毒品之犯意聯絡，共同
    運輸毒品，被告乙○事後辯稱不知被告甲○○所攜帶之物品
    為愷他命，為事後卸責之詞；被告甲○○於審理時證稱伊並
    未告知被告乙○伊手提袋內之物品是愷他命等語，為事後迴
    護被告乙○之詞，均無可採。又被告甲○○及乙○雖就交付
    愷他命之人或稱「黑輪」或稱「小黑」，但其實均指同一人
    ，業經被告乙○陳明在卷（原審卷第83頁），自不因此而影
    響其等陳述之何信性。至於被告甲○○雖尚應成販賣第三級
    毒品罪名，惟卷內並無證據證明被告乙○有參與被告甲○○
    之販賣第三級毒罪名，或有何共同營利之意圖，自難認其應
    就販賣第三級毒品成共同正犯，附此敘明。
  (八)綜上所述，本件事證明確，被告二人上開共同運輸第三級毒
    品愷他命及被告甲○○販賣第三級毒品愷他命之犯行，堪以
    認定，應依法論科。
三、論罪科刑：
  (一)按愷他命為毒品危害防制條例第2 條第2 項第3 款所規定列
    管之第三級毒品。被告甲○○先後9 次分別於附表一所示之
    時間、地點，無償轉讓第三級毒品愷他命予乙○施用，核被
    告甲○○此部分所為，係犯毒品危害防制條例第8 條第3 項
    轉讓第三級毒品罪（其中附表一編號1 至3 部分，並應變更
    起訴法條，已如前述）。被告甲○○上開先後九次轉讓第三
    級毒品予乙○，均係各別起意，分別成立轉讓第三級毒品罪
    ，共9 罪，應予分論併罰。又據被告乙○於審理時證稱：伊
    一次施用的量每次一小排不到1 克（見原審卷第80頁），故
    被告甲○○轉讓之第三級毒品未逾20公克，此外，亦無任何
    積極證據足資證明被告轉讓第三級毒品之數量已逾20公克，
    自無適用毒品危害防制條例第8 條第6 項規定加重其刑之餘
    地，附此敘明。
  (二)又運輸毒品或運送走私物品罪之成立，並非以所運輸之毒品
    或運送之走私物品已運抵目的地為完成犯罪之要件；是以區
    別各該罪既遂、未遂之依據，應以已否起運離開現場為準，
    如已起運離開現場，其構成要件之運輸行為即已完成，不以
    達到目的地為既遂之條件（最高法院95年度台上字第990 號
    、6570號判決意旨參照）。查被告甲○○意圖營利販入第三
    級毒品並與乙○二人基於共同運輸第三級毒品愷他命之犯意
    ，由被告甲○○自其高雄市○○區○○路17之2 號3 樓住處
    起運上開扣案之愷他命，並已運至高雄市○○區○○路與文
    化路口時為警察查獲，依前開說明，其等運輸行為應屬既遂
    ，不因其等於欲駕車離去時為警察及時查獲而受影響。核被
    告甲○○所為係毒品危害防制條例第4 條第3 項販賣、運輸
    第三級毒品罪；被告乙○所為係犯同條項運輸第三級毒品罪
    。被告甲○○與乙○間，就上開運輸第三級毒品犯行，有犯
    意聯絡及行為分擔，為共同正犯。被告甲○○以一行為而觸
    犯販賣、運輸第三級毒品犯行，應從一重之販賣第三級毒品
    罪名處斷；所犯販賣第三級毒品部分，雖未經起訴，惟與起
    訴之運輸第三級毒品罪名，具有想像競合犯之裁判上一罪關
    係，自為起訴效力所及，應併予審理。
四、原審判決以被告二人運輸第三級毒品罪證明確而為論罪科刑
    ，固罪無見，惟：認被告二人所犯運輸第三級毒品部分，係
    屬未遂，並予變更起訴法條（既、未遂不生變更起訴法條問
    題），自有違法之處。被告二人上訴意旨否認犯罪，雖無理
    由，惟檢察官上訴意旨指摘被告二人係運輸第三級毒品之既
    遂犯，並非未遂犯部分，為有理由，且原審判決另有不當或
    違法之處，應由本院將原判決關於甲○○、乙○運輸第三級
    毒品及甲○○定執行刑部分撤銷改判。爰審酌被告二人均值
    青壯之年，卻干犯法紀，被告甲○○販賣第三級毒品並與乙
    ○不法運送毒品，所販賣、運輸之第三級毒品愷他命重量高
    達1 千公克，數量頗鉅，幸未及流入市面即遭查獲，否則將
    加速毒品氾濫，且對我國社會之安寧秩序及國人之健康所可
    能產生之危害至鉅，且被告2 人犯後猶未能坦承犯行，犯後
    態度非佳，就二人分別所犯販賣、共同運輸第三級毒品部分
    ，被告二人參與之程度、犯罪之手段、動機、目的等一切情
    狀，分別量處如主文第2 項、第3 項所示之刑。
五、扣案如附表二編號1 至3 所示之物品，經送驗結果，均含有
    第三級毒品愷他命之成分，均屬違禁物，均應刑法第38條第
    1 項第1 款規定宣告沒收。至鑑驗耗損之毒品因已滅失，即
    無庸併予宣告沒收。另扣案如附表二編號13、14所示用以放
    置毒品之紙袋、紙盒各1 個，及編號22之行動電适一具，既
    均為被告甲○○所有，且供本件販賣、運輸第三級毒品所用
    之物，應依毒品危害防制第19條第1 項前段規定，宣告沒收
    之。至其餘扣案之物，因與被告甲○○之前開犯罪，並無直
    接關聯性，依法不得宣告沒收，附此敘明。
六、原判決就被告甲○○轉讓第三級毒品，因而適用毒品危害防
    制條例第8 條第3 項規定，並審酌被告甲○○正值青壯之年
    ，卻干犯法紀，先後轉讓9 次毒品予他人施用，戕害他人身
    體健康至鉅，且犯後猶未能坦承犯行，犯後態度非佳，及審
    酌被告甲○○轉讓毒品予乙○之次數部分，犯罪之手段、動
    機、目的等一切情狀，各量處有期徒刑4 月，其認事用法，
    核無不合，量刑亦屬允當。被告甲○○上訴意旨否認犯罪，
    指摘原判決不當；公訴人上訴意旨指摘附表一編號1 至3 部
    分，應成立販賣第三級毒品罪，均無理由，應予駁回，並依
    刑法第51條第5 款規定，定被告甲○○應執行之刑，以資懲
    儆。
據上論結，應依刑事訴訟法第368 條、第369 條第1 項前段、第
364 條、第299 條第1 項前段、第300 條，毒品危害防制條例第
4 條第3 項、第19條第1 項前段，刑法第11條、第28條、第55條
、第51條第5 款、第38條第1 項第1 款，判決如主文。
本案經檢察官許月雲到庭執行職務。
中    華    民    國    97    年    12    月    11    日
                  刑事第三庭    審判長法  官  周賢銳
                                      法  官  黃憲文
                                      法  官  黃仁松
以上正本證明與原本無異。
附表一部分，被告甲○○均轉讓第三級毒品部分不得上訴。檢察
官就附表一編號1 至3 部分得上訴。
其餘部分被檢察官及被告如不服本判決，應於判決送達後10日內
向本院提出上訴狀，其未敘述理由者並應於提出上訴狀後10日內
向本院補提理由書（應附繕本）。
中    華    民    國    97    年    12    月    11    日
                                      書記官  林家煜
附錄本件判決論罪科刑法條：
毒品危害防制條例第4 條第3 項
製造、運輸、販賣第三級毒品者，處5 年以上有期徒刑，得併科
新臺幣5 百萬元以下罰金。
毒品危害防制條例第8 條第3 項
轉讓第三級毒品者，處3 年以下有期徒刑，得併科新臺幣30萬元
以下罰金。
附表一：被告甲○○轉讓第三級毒品之犯行表
┌──┬───┬──────┬─────────┬─────────┬──────┐
│編號│被  告│  犯罪時間  │    犯罪地點      │  犯罪行為（經過）│  罪  數    │
├──┼───┼──────┼─────────┼─────────┼──────┤
│1   │甲○○│96年12月份中│高雄市○○區○○路│甲○○於左列時地無│1次         │
│    │      │旬某日      │17之2號3樓（甲○○│償提供未逾1 公克之│            │
│    │      │            │住處）            │第三級毒品愷他命予│            │
│    │      │            │                  │乙○施用。        │            │
├──┼───┼──────┼─────────┼─────────┼──────┤
│2   │同上  │97年1 月份  │高雄市○○區○○路│同上              │1次         │
│    │      │            │與忠孝路附近路口  │                  │            │
├──┼───┼──────┼─────────┼─────────┼──────┤
│3   │同上  │97年2 月中旬│高雄市○○區○○路│同上              │4次         │
│    │      │至3 月初    │17之2號3樓（甲○○│                  │            │
│    │      │            │住處）            │                  │            │
│    │      │            ├─────────┼─────────┼──────┤
│    │      │            │高雄市○○區○○路│同上。乙○取得毒品│2次         │
│    │      │            │與河南路附近路口  │後，再攜回六合路三│            │
│    │      │            │                  │巷6號3樓住處施用。│            │
├──┼───┼──────┼─────────┼─────────┼──────┤
│4   │甲○○│97年4 月26日│高雄市○○區○○路│甲○○於左列時地無│1次         │
│    │      │凌晨1 時20分│17之2號3樓（甲○○│償提供未逾1 公克之│            │
│    │      │許之前某時  │住處）            │愷他命予乙○施用。│            │
└──┴───┴──────┴─────────┴─────────┴──────┘
 附表二：於高雄市○○區○○路與忠孝一路口（被告身上）
         及高雄市新興區○○區○○路17之2 號3 樓（被告住處）
         所查扣之物品
┌──┬────────┬────────┬───────┬─────────┐
│編號│物  品  名  稱  │數量            │查獲地點      │備           註   │
├──┼────────┼────────┼───────┼─────────┤
│  1 │第三級毒品愷他命│壹包            │高雄市新興區文│為與本件犯罪相關之│
│    │                │（毛重500.7 公克│化路與忠孝一路│違禁物，依刑法第38│
│    │                │、淨重496.22公克│口（被告身上）│條第1 項第1 款規定│
│    │                │，純度95﹪）    │              │沒收。            │
├──┼────────┼────────┼───────┼─────────┤
│ 2  │第三級毒品愷他命│壹包            │高雄市新興區文│為與本件犯罪相關之│
│    │                │（毛重407.6 公克│化路與忠孝一路│違禁物，依刑法第38│
│    │                │、淨重399.97公克│口（被告身上）│條第1 項第1 款規定│
│    │                │，純度95﹪）    │              │沒收。            │
├──┼────────┼────────┼───────┼─────────┤
│ 3  │第三級毒品愷他命│壹包            │高雄市新興區文│為與本件犯罪相關之│
│    │                │（毛重101.3 公克│化路與忠孝一路│違禁物，依刑法第38│
│    │                │、淨重99.958公克│口（被告身上）│條第1 項第1 款規定│
│    │                │，純度95﹪）    │              │沒收。            │
├──┼────────┼────────┼───────┼─────────┤
│ 4  │第三級毒品愷他命│壹包            │高雄市新興區文│與本件犯罪無關聯性│
│    │                │（毛重51.2公克、│化路與忠孝一路│，不予沒收。      │
│    │                │淨重44.472公克，│口（被告身上）│                  │
│    │                │純度95﹪）      │              │                  │
├──┼────────┼────────┼───────┼─────────┤
│ 5  │第三級毒品愷他命│壹包            │高雄市新興區文│與本件犯罪無關聯性│
│    │                │（毛重76.1公克、│化路17之2號3樓│，不予沒收。      │
│    │                │淨重74.942公克，│（被告住處）  │                  │
│    │                │純度95﹪）      │              │                  │
├──┼────────┼────────┼───────┼─────────┤
│ 6  │第三級毒品愷他命│壹包            │高雄市新興區文│與本件犯罪無關聯性│
│    │                │（毛重101.3 公克│化路17之2號3樓│，不予沒收。      │
│    │                │、淨重100.079 公│（被告住處）  │                  │
│    │                │克，純度95﹪）  │              │                  │
├──┼────────┼────────┼───────┼─────────┤
│ 7  │第三級毒品愷他命│壹包            │高雄市新興區文│與本件犯罪無關連性│
│    │                │（毛重11.2公克、│化路17之2號3樓│，不予沒收。      │
│    │                │淨重10.823公克，│（被告住處）  │                  │
│    │                │純度95﹪）      │              │                  │
├──┼────────┼────────┼───────┼─────────┤
│ 8  │第三級毒品愷他命│壹包            │高雄市新興區文│與本件犯罪無關聯性│
│    │                │（毛重5.1 公克、│化路17之2號3樓│，不予沒收。      │
│    │                │淨重4.713 公克，│（被告住處）  │                  │
│    │                │純度95﹪）      │              │                  │
├──┼────────┼────────┼───────┼─────────┤
│ 9  │第三級毒品愷他命│壹包            │高雄市新興區文│與本件犯罪無關聯性│
│    │                │（毛重1.5 公克、│化路17之2號3樓│，不予沒收。      │
│    │                │淨重0.890 公克，│（被告住處）  │                  │
│    │                │純度95﹪）      │              │                  │
├──┼────────┼────────┼───────┼─────────┤
│ 10 │第二級毒品搖頭丸│壹包            │高雄市新興區文│與本件犯罪無關聯性│
│    │                │（毛重7.3 公克、│化路與忠孝一路│，不予沒收。      │
│    │                │淨重7.018 公克，│口（被告身上）│                  │
│    │                │純度38.6﹪）    │              │                  │
├──┼────────┼────────┼───────┼─────────┤
│ 11 │第二級毒品搖頭丸│壹包            │高雄市新興區文│與本件犯罪無關聯性│
│    │                │（毛重14.2公克、│化路17之2號3樓│，不予沒收。      │
│    │                │淨重13.430公克，│（被告住處）  │                  │
│    │                │純度38.6﹪）    │              │                  │
├──┼────────┼────────┼───────┼─────────┤
│ 12 │第三級毒品一粒眠│壹包            │高雄市新興區文│與本件犯罪無關聯性│
│    │                │（毛重4.2 公克、│化路與忠孝一路│，不予沒收。      │
│    │                │淨重1.901 公克）│口（被告身上）│                  │
├──┼────────┼────────┼───────┼─────────┤
│ 13 │紙盒            │壹個            │高雄市新興區文│供運輸毒品所用之物│
│    │                │                │化路與忠孝一路│，依毒品危害防制條│
│    │                │                │口（被告身上）│例第19條第1 項沒收│
│    │                │                │              │。                │
├──┼────────┼────────┼───────┼─────────┤
│ 14 │紙袋            │壹個            │高雄市新興區文│供運輸毒品所用之物│
│    │                │                │化路與忠孝一路│，依毒品危害防制條│
│    │                │                │口（被告身上）│例第19條第1 項前段│
│    │                │                │              │沒收。            │
├──┼────────┼────────┼───────┼─────────┤
│ 15 │夾鏈袋          │貳包            │高雄市新興區文│無法證明與本件犯罪│
│    │                │                │化路17之2號3樓│有關，不予沒收。  │
│    │                │                │（被告住處）  │                  │
├──┼────────┼────────┼───────┼─────────┤
│ 16 │磅秤            │壹台            │高雄市新興區文│無法證明與本件犯罪│
│    │                │                │化路17之2號3樓│有關，不予沒收。  │
│    │                │                │（被告住處）  │                  │
├──┼────────┼────────┼───────┼─────────┤
│ 17 │毒品分裝盤      │壹個            │高雄市新興區文│無法證明與本件犯罪│
│    │                │                │化路17之2號3樓│有關，不予沒收。  │
│    │                │                │（被告住處）  │                  │
├──┼────────┼────────┼───────┼─────────┤
│ 18 │帳冊            │壹本            │高雄市新興區文│無法證明與本件犯罪│
│    │                │                │化路17之2號3樓│有關，不予沒收。  │
│    │                │                │（被告住處）  │                  │
├──┼────────┼────────┼───────┼─────────┤
│ 19 │帳冊            │壹張            │高雄市新興區文│無法證明與本件犯罪│
│    │                │                │化路17之2號3樓│有關，不予沒收。  │
│    │                │                │（被告住處）  │                  │
├──┼────────┼────────┼───────┼─────────┤
│ 20 │帳冊            │壹張            │高雄市新興區文│無法證明與本件犯罪│
│    │                │                │化路17之2號3樓│有關，不予沒收。  │
│    │                │                │（被告住處）  │                  │
├──┼────────┼────────┼───────┼─────────┤
│ 21 │Sony Erisson    │壹支            │高雄市新興區文│無法證明與本件犯罪│
│    │K810I 行動電話  │                │化路17之2號3樓│有關，不予沒收。  │
│    │(含電池及SIM 卡)│                │（被告住處）  │                  │
│    │門號0000000000  │                │              │                  │
├──┼────────┼────────┼───────┼─────────┤
│ 22 │Anycall SGH-D908│壹支            │高雄市新興區文│                  │
│    │行動電話        │                │化路17之2號3樓│                  │
│    │(含電池及SIM 卡)│                │（被告住處）  │                  │
│    │門號0000000000  │                │              │                  │
├──┼────────┼────────┼───────┼─────────┤
│ 23 │新臺幣          │66,000元        │高雄市新興區文│無法證明與本件犯罪│
│    │                │                │化路17之2號3樓│有關，不予沒收。  │
│    │                │                │（被告住處）  │                  │
└──┴────────┴────────┴───────┴─────────┘


司法院資訊處製作；財團法人民間司法改革基金會備份。
